臺灣高等法院臺南分院刑事判決　　　九十四年度上易字第一九四號
上訴人　臺灣雲林地方法院檢察署檢察官
被告　乙○○
上列上訴人因被告竊盜案件，不服臺灣雲林地方法院九十三年度
易字第一六六號中華民國九十四年三月一日第一審判決（起訴案
號：臺灣雲林地方法院檢察署九十三年度偵字第一七一五號，併
案案號：同上署九十三年度偵字第二一００號），提起上訴，及
臺灣雲林地方法院檢察署移送併案（九十四年度偵緝字第五十五
號），本院判決如下：
    主    文
原判決撤銷。
乙○○連續行使偽造私文書，足以生損害於他人，處有期徒刑陸
月，如易科罰金以佰元折算壹日。
偽造如附表所示簽帳單上之「丁○○」署押四枚，應予沒收。
    　事　　  實
一、乙○○基於竊盜及行使偽造文書詐欺之概括犯意，意圖為自
    己不法之所有，(一)於民國（下同）九十二年十一月間，在彰
    化縣秀水鄉○○村○○路二三三巷十六號，竊取丁○○所有
    之華南商業銀行信用卡一張（卡號0000－0000－0
    000－0000），隨即於附表所示之時間、地點，連續
    向附表所示之商店消費，使該店店員陷於錯誤，誤認其為真
    正之持卡人，予以刷卡後交付簽帳單，並在如附表所示之簽
    帳單上偽簽「丁○○」署押，做成不實之簽帳單私文書後，
    持以行使交付店員核對，共計新台幣（下同）二萬二千六百
    元，足以生損害於前揭商店、丁○○、及上開銀行對於信用
    卡管理之正確性。嗣因丁○○接獲銀行通知，始知其信用卡
    遭人盜刷情事，乃報警處理。(二)於九十三年四月十日下午二
    時許，在雲林縣斗南鎮○○里○○街二０四號前，見林妙姈
    所有之車牌號碼USR-212號輕機車錀匙放置在該車電門上，
    即乘機竊取之，得手後供為己用。於九十三年四月十三日下
    午三時許，乙○○因騎乘該部機車搭載沈東南行經雲林縣斗
    南鎮○○路與中山路交叉口時肇禍，為處理交通事故之員警
    發現後當場查獲，並扣得上開機車乙部。(三)於九十三年五月
    三日十四時許，搭乘友人甲○○所駕駛之2U-8362號自用小
    客車（登記在甲○○之妻陳惠娟名下），行經雲林縣古坑鄉
    ○○村○○路與台三繳交岔路口某檳榔攤前時，趁甲○○下
    車購買檳榔之際，乙○○竟擅自啟動該車，將車竊走。於同
    年五月十日十六時許，乙○○駕駛該車行經雲林縣莿桐鄉○○村○○路附近時為警查獲。
二、案經雲林縣察局斗南分局報請臺灣雲林地方法院檢察署檢察
　　官偵查起訴，及彰化縣警察局鹿港分局移請臺灣雲林地方法
　　院檢察署移送併案。
   　 理　    由
一、前揭犯罪事實，業據被告乙○○供承不諱，並據被害人丙○○、甲○○、丁○○、戊○○於警詢指訴綦詳，復有贓物領
    據二紙、華南商業銀行主機連線授權紀綠查詢報表、華南商
    業銀行總行信用卡部函送盜刷簽帳單三紙在卷足資佐證，事
    證明確，被告犯行堪以認定。
二、按「簽帳單」係持卡人所簽署，用以證明所消費之金額，並
    同意依照信用卡使用規定，一經使用或訂購物品，均應按所
    示之全部金額，付款予發卡銀行之文書，屬於持卡人所製作
    之私文書。核被告所為，係犯刑法第三百二十條第一項竊盜
　　罪，第二百十六條、第二百一十條行使偽造私文書罪、第三
 　 百三十九條第一項詐欺罪（附表編號一為未遂，編號二至三
    為既遂）。被告於信用卡簽帳單上偽造署押之行為，係偽造
    私文書之部分行為；而其偽造文書後，再持以行使，偽造之
    低度行為應為行使之高度行為所吸收，均不另論罪。被告先
    後三次竊盜、先後四次行使偽造私文書及詐欺取財，均時間
    緊接，犯罪構成要件相同，顯係基於概括犯意反覆為之，應
　　依刑法第五十六條連續犯規定，各論以一罪（詐欺罪應依既
　  遂論），並加重其刑。所犯上開連續竊盜、連續行使偽造私
    文書、連續詐欺等三罪間，有方法結果之牽連關係，應依刑
    法第五十五條規定，從一重之連續行使偽造私文書罪處斷。
    併案部分，雖未經檢察官起訴，因與起訴部分有裁判上一罪
　　關係，應併予審理。原審予被告論罪科刑，固非無見。惟原
　  判決未及審酌併案部分，洵有違誤。公訴人上訴指摘及此，
    為有理由，自屬無法維持，應由本院撤銷改判之。爰審酌被
    告素行、犯罪方法、手段、所生之危害及犯罪後之態度等一
    切情狀，暨公訴人對於量刑之意見，量處有期徒刑六月，並
    諭知如易科罰金以三百元折算一日。偽造如附表所示簽帳單
    上之「丁○○」署押四枚，應依刑法第二百十九條規定，予
    以沒收。
據上論斷，應依刑事訴訟法第三百六十九條第一項前段、第三百
六十四條、第二百九十九條第一項前段，刑法第五十六條、第二
百一十條、第二百十六條、第三百二十條第一項、第三百三十九
條第一項、第五十五條、第四十一條第一項前段、第二百十九條
，罰金罰鍰提高標準條例第一條前段、第二條，判決如主文。
本案經檢察官姜麗儒到庭執行職務。
中　華　民　國　　94　　年　　　8 　　月　　　24　　　日
            刑事第一庭審判長法官　黃　崑　宗
                            法官　田　平　安
                            法官　蔡　長　林
以上正本證明與原本無異。
如不服本判決，應於收受本判決後十日內向本院提出上訴書狀。
其未敘述上訴理由者並得於提起上訴後十日內向本院補提理由書
狀（均須按他造當事人之人數附繕本）「切勿逕送上級法院」。
　　　　　　　　　　　　　書記官　李　培　薇
中　華　民　國　　94　　年　　　8 　　月　　　25　　　日
附錄本案論罪科刑法條全文：
刑法第三百二十條第一項：
  意圖為自己或第三人不法之所有，而竊取他人之動產者，為竊
盜罪，處五年以下有期徒刑、拘役或五百元以下罰金。
刑法第二百一十條 (偽造變造私文書罪) ：
　偽造、變造私文書，足以生損害於公眾或他人者，處五年以下
有期徒刑。
刑法第二百十六條(行使偽造變造或登載不實之文書罪)：
　行使第二百十條至第二百十五條之文書者，依偽造、變造文書
或登載不實事項或使登載不實事項之規定處斷。
刑法第三百三十九條第一項(普通詐欺罪)：
　意圖為自己或第三人不法之所有，以詐術使人將本人或第三人
之物交付者，處五年以下有期徒刑、拘役或科或併科一千元以下
罰金。
附表：被告持竊取之信用卡消費金額之簽帳單
┌──────┬─────┬───────┬────────┬─────┐
│刷卡銀行　　│消費時間　│消費地點、商店│消費金額（元）　│ 偽造署押 │
├──────┼─────┼───────┼────────┼─────┤
│華南商業銀行│92.11.24  │彰化市金宏昌銀│八千五百元　　　│ 丁○○   │
│　　　　    │          │樓　　　　　　│（未開卡未過)   │          │
├──────┼─────┼───────┼────────┼─────┤
│華南商業銀行│92.11.25　│雲林縣虎尾鎮金│一萬八千六百元　│ 丁○○   │
│　　　      │　        │合成銀樓　　　│　　　　　　　　│          │
├──────┼─────┼───────┼────────┼─────┤
│華南商業銀行│92.11.25　│雲林縣莿桐鄉中│一千元　　　　　│ 丁○○   │
│　          │　　　　　│國石油義和站　│　　　　　　　　│          │
├──────┼─────┼───────┼────────┼─────┤
│華南商業銀行│92.11.26　│雲林縣虎尾鎮伊│三千元　　　　　│ 丁○○   │
│            │          │格裳服飾美容  │                │          │
└──────┴─────┴───────┴────────┴─────┘
